【裁判字號】    95,訴,1027
【裁判日期】    950630
【裁判案由】    毒品危害防制條例
【裁判全文】
臺灣高雄地方法院刑事判決              95年度訴字第1027號
公  訴  人  臺灣高雄地方法院檢察署檢察官
被      告  乙○○
                    （現另案於臺灣高雄監獄執行中）
上列被告因毒品危害防制條例案件，經檢察官提起公訴（95年度
毒偵字第1205號），嗣被告就被訴事實為有罪之陳述，並聽取當
事人之意見後，本院合議庭裁定改依簡式審判程序由受命法官獨
任進行審判程序，並判決如下：
    主  文
乙○○施用第一級毒品，累犯，處有期徒刑玖月；又施用第二級
毒品，累犯，處有期徒刑伍月。應執行有期徒刑壹年壹月。
    事  實
一、乙○○前於民國91年間因施用毒品案件，經法院裁定送觀察
    、勒戒後，認無繼續施用毒品之傾向，於91年11月29日執行
    完畢釋放，由臺灣高雄地方法院檢察署檢察官於91年11月25
    日，以91年度毒偵緝字第579 號不起訴處分確定。又因違反
    毒品危害防制條例、竊盜案件，經本院分別以93年訴字第28
    5 號、93年簡字第4995號各判處有期徒刑7 月、3 月確定，
    接續執行至94年6 月7 日縮刑期滿執行完畢。詎乙○○仍不
    知悔改，明知海洛因、甲基安非他命分別經公告列為毒品危
    害防制條例第2 條第2 項第1 款、第2 款之第一、二級毒品
    ，不得非法持有、施用，仍不知悔改，於前開觀察、勒戒執
    行完畢釋放後5 年內，分別基於施用第一級毒品及第二級毒
    品之犯意，於94年12月24日上午10時許，在高雄縣大寮鄉○
    ○路12號住處，先將海洛因摻入香煙內吸食之方式，施用第
    一級毒品海洛因1 次，再以玻璃吸食器燒烤吸入所產生煙霧
    之方式，施用第二級毒品甲基安非他命1 次。嗣於94年12月
    25日晚間7 時許，在高雄縣大寮鄉○○路33巷15號，因案通
    緝為警查獲，並採集尿液送驗後，始悉上情。
三、案經高雄市政府警察局林園分局報請臺灣高雄地方法院檢察
    署檢察官偵查起訴。
    理  由
壹、程序方面：
一、按除被告所犯為死刑、無期徒刑、最輕本刑為3 年以上有期
    徒刑之罪或高等法院管轄第一審案件者外，於法院行準備程
    序進行中，被告先就被訴事實為有罪之陳述時，審判長得告
    知被告簡式審判程序之旨，並聽取當事人、代理人、辯護人
    及輔佐人之意見後，裁定進行簡式審判程序；且受命法官行
    準備程序，與法院或審判長有同一之權限；又簡式審判程序
    之證據調查，不受刑事訴訟法第159 條第1 項、第161 條之
    2 、第161 條之3 、第163 條之2 及第164 條至第170 條規
    定之限制，刑事訴訟法第273 條之1 第1 項、第279 條第2
    項前段、第273 條之2 分別定有明文。
二、查本件被告乙○○所犯為死刑、無期徒刑、最輕本刑為3 年
    以上有期徒刑以外之罪，且非高等法院管轄第一審之案件，
    其於準備程序中就前揭被訴事實為有罪之陳述，經法官告知
    簡式審判程序之旨，並聽取公訴人及被告之意見後，本院認
    無不得或不宜改依簡式審判程序進行之處，爰依前揭規定，
    經本院合議庭裁定由受命法官獨任進行簡式審判程序，核先
    敘明。
貳、實體方面
一、上揭事實，訊據被告乙○○於本院審理中坦承不諱，且查：
（一）被告於94年12月25日，為警採尿送驗結果，呈嗎啡及甲基
      安非他命陽性反應；有台灣檢驗科技股份有限公司95 年1
      月9 日濫用藥物尿液檢驗報告（檢體編號：林偵346 號）
      1 紙在卷可稽，核與被告自白相符，堪予採為論罪之證據
      ，被告犯行洵堪認定。
（二）被告前於91年間因施用毒品案件，經法院裁定送觀察、勒
      戒後，認無繼續施用毒品之傾向，於91年11月29日執行完
      畢釋放，由臺灣高雄地方法院檢察署檢察官於91年11月25
      日，以91年度毒偵緝字第579 號不起訴處分確定，此有臺
      灣高等法院被告前案紀錄表1 份在卷可稽，其於執行觀察
      、勒戒及強制戒治執行完畢釋放後，5 年內分別再犯毒品
      危害防制條例第10條第1 項、第2 項之施用第一級、第二
      級毒品犯行，所為與毒品危害防制條例第23條第2 項之規
      定相符，依法即應予論科。
二、按海洛因、甲基安非他命，分別係毒品危害防制條例第2 條
    第2 項第1 款、第2 款所稱之第一級、第二級毒品，是核被
    告所為，係犯該條例第10條第1 項、第2 項之施用第一級、
    第二級毒品罪。被告持有第一級、第二級毒品海洛因及甲基
    安非他命，進而施用，其前後持有之低度行為均應為施用之
    高度行為所吸收，不另論罪。查被告前違反毒品危害防制條
    例、竊盜案件，經本院分別以93年訴字第28 5號、93年簡字
    第4995號各判處有期徒刑7 月、3 月確定，接續執行至94年
    6 月7 日縮刑期滿執行完畢，有卷附臺灣高等法院被告前案
    紀錄表可按，其受有期徒刑之執行完畢，5 年以內再犯本件
    有期徒刑以上之2 罪，均為累犯，均依法加重其刑。又被告
    所犯上開2 罪間，犯意各別、行為互殊，觸犯構成要件相異
    之罪名，自應分論併罰。爰審酌被告因施用毒品，經觀察、
    勒戒後，尚未能戒絕毒癮，足證前開保安處分措施實難矯治
    其惡性，再次施用第一級毒品海洛因及第二級毒品甲基安非
    他命而觸法，顯見其無悔改之意，意志不堅，一犯再犯，有
    失政府制定毒品危害防制條例之立法美意，本不宜寬貸，惟
    念其施用毒品乃自戕一己之身體健康，尚未害及他人，又犯
    後坦承等一切情狀，分別量處如主文所示之刑，並定其應執
    行之刑，以資懲儆。
據上論斷，應依刑事訴訟法第273 條之1 第1 項、第299 條第1
項前段，毒品危害防制條例第10條第1 項、第2 項，刑法第11條
前段、第47條、第51條第5 款，判決如主文。
本案經檢察官甲○○到庭執行職務。
中    華    民    國    95    年    6     月    30    日
                  刑事第十五庭  法  官  陳筱蓉
以上正本證明與原本無異。
如不服本判決，應於收受送達後10日內向本院提出上訴書狀。
中    華    民    國    95    年    6     月    30    日
                                書記官  林麗文
附錄本案論罪科刑法條全文：
毒品危害防制條例第10條
施用第一級毒品者，處六月以上五年以下有期徒刑。
施用第二級毒品者，處三年以下有期徒刑。


司法院資訊處製作；財團法人民間司法改革基金會備份。
